臺灣新竹地方法院刑事判決　　　　　　　 94年度訴字第222號
公　訴　人　臺灣新竹地方法院檢察署檢察官
被　　　告　甲○○　男　27歲.
上列被告因違反毒品危害防制條例案件，經檢察官提起公訴（93
年度毒偵字第1354號），本院裁定以簡式審判程序審理，判決如
下：
    主  文
甲○○施用第一級毒品，處有期徒刑拾月。
    事  實
一、甲○○曾於民國91年間因施用毒品案件，經本院裁定觀察勒
    戒後，認無繼續施用毒品傾向，由臺灣新竹地方法院檢察署
    檢察官於91年4 月8 日，以91年度毒偵緝字第51號不起訴處
    分確定。又於92年間因施用毒品案件，經本院裁定觀察勒戒
    後，認有繼續施用毒品傾向，再經裁定令入戒治處所施以強
    制戒治，並經臺灣高等法院於92年11月27日，以92年度上訴
    字第3843號判決判處有期徒刑一年二月確定，嗣因毒品危害
    防制條例修正刪除二犯施用毒品施以強制戒治之規定，於93
    年1 月8 日釋放，仍不知悔改，復基於施用第一級毒品海洛
    因及第二級毒品甲基安非他命之犯意，於93年10月2 日中午
    12時許，在其位於新竹縣竹北市○○路312 巷152 弄1 號住
    處房間內，以將海洛因及甲基安非他命混合置入玻璃球後，
    點火燒烤玻璃球下方，吸食海洛因及甲基安非他命遇熱時產
    生之煙氣之方式，同時施用海洛因及甲基安非他命一次。嗣
    其於93年10月4 日上午8 時30分許，在新竹市○○路世界高
    中旁停車場內，因涉嫌竊盜案件為警方查獲，經警方徵得其
    同意於同日採集其尿液送驗後查知上情。
二、案經新竹縣警察局第二分局報請臺灣新竹地方法院檢察署檢
    察官偵查起訴。
    理  由
一、被告甲○○所犯毒品危害防制條例第10條第1 項、第2 項施
    用第一級、第二級毒品罪，均非為死刑、無期徒刑、最輕本
    刑為三年以上有期徒刑之罪或高等法院管轄第一審案件，其
    於準備程序進行中先就被訴事實為有罪之陳述，本院認為合
    於刑事訴訟法第273 條之1 第1 項之規定，經裁定進行簡式
    審判程序，先予敘明。
二、上述事實，業經被告甲○○於本院審理時坦白承認，而被告
    於93年10月4 日，經警方採尿送驗結果，呈嗎啡（即海洛因
    水解後之反應）及甲基安非他命陽性反應，有受檢人真實姓
    名代號對照表及國防部憲兵司令部刑事鑑識中心鑑驗通知書
    各一紙在卷可證，此為檢驗機關本於專業知識及以精密儀器
    測試所得之結論，自可憑信。又施用第一級毒品海洛因，可
    於二至四日內由施用者尿液中檢測得知；施用第二級毒品甲
    基安非他命，可於一至四日內由施用者尿液中檢測得知，亦
    有行政院衛生署管制藥品管理局92年3 月10日管檢字第0920
    001495號函在卷可供參考。再海洛因及安非他命可混合後，
    以玻璃球燒烤產生煙霧之方式施用，亦有法務部調查局92年
    7 月9 日調科壹字第09300203820 號函在卷可佐，足見被告
    之自白與事實相符，可以採信，其於上開時地混合海洛因及
    安非他命施用毒品一次之事實，應可認定。另被告曾於91年
    間因施用毒品案件，經本院裁定觀察勒戒後，認無繼續施用
    毒品傾向，由臺灣新竹地方法院檢察署檢察官於91年4 月8
    日，以91年度毒偵緝字第51號不起訴處分確定。又於92年間
    因施用毒品案件，經本院裁定觀察勒戒後，認有繼續施用毒
    品傾向，再經裁定令入戒治處所施以強制戒治，並經臺灣高
    等法院於92年11月27日，以92年度上訴字第3843號判決判處
    有期徒刑一年二月確定，嗣因毒品危害防制條例修正刪除二
    犯施用毒品施以強制戒治之規定，於93年1 月8 日釋放等情
    ，有不起訴書、判決書、法務部刑案人犯在監所查詢結果、
    臺灣新竹地方法院檢察署刑案資料查註紀錄表及臺灣高等法
    院被告前案紀錄表各一份在卷足憑，事證明確，被告犯行堪
    予認定。
三、查海洛因、安非他命分別為毒品危害防制條例第2 條第1項
    第1 款、第2 款所稱之第一級、第二級毒品，均不得持有及
    施用，被告甲○○竟持以施用，核其所為，係犯同條例第10
  　條第1 項之施用第一級毒品罪及同條第2 項之施用第二級毒
    品罪。其施用前持有第一級毒品海洛因、第二級毒品安非他
    命之低度行為，應為施用之高度行為所吸收，均不另論罪。
    其以燒烤玻璃球內海洛因及安非他命之方式，同時施用海洛
    因及安非他命二種毒品，為一行為觸犯施用第一級毒品及第
    二級毒品二罪，為想像競合犯，應依刑法第55條前段之規定
    ，從一重之施用第一級毒品罪處斷，公訴人認被告所為，分
    別觸犯施用第一級毒品及第二級毒品二罪，顯有誤會，附此
    敘明。爰審酌被告曾有違反麻醉藥品管理條例及違反毒品危
    害防制條例前科之素行、經執行二次觀察勒戒後，仍未戒除
    毒癮、施用毒品嚴重危害其身心健康、僅施用毒品一次及坦
    認犯行之犯罪後態度等一切情狀，量處如主文所示之刑。至
    被告持以施用毒品所用之點火工具及玻璃球均未扣案，亦無
    證據證明該等物品均係被告所有，且為免執行困難，爰不併
    予宣告沒收。
據上論斷，應依刑事訴訟法第273 條之1 、第299 條第1 項前段
，毒品危害防制條例第10條第1 項、第2 項，刑法第11條、第55
條，判決如主文。
本案經檢察官宋重和到庭執行職務。
中　　華　　民　　國　　94　　年　　5 　　月　　30　　日
                  刑事第六庭    法　官　 林昌義
以上正本證明與原本無異。
如不服本判決，應於判決送達後10日內向本院提出上訴狀 (應附
繕本 )，上訴於臺灣高等法院。
中　　華　　民　　國　　94　　年　　5 　　月　　30　　日
                               書記官    黃旭淑
毒品危害防制條例第10條
施用第一級毒品者，處六月以上五年以下有期徒刑。
施用第二級毒品者，處三年以下有期徒刑。
